# 求中国注册会计师执业准则和执业准则指南电子版

提问人：ldl3309 时间：2011-01-11 09:52:56
《中国注册会计师执业准则 2010 》和《中国注册会计师执业准则应用指南 2010 》谁有电子版的书啊？请分享。 邮件：
ldl3309@126.com

回答人：chenyiwei
按惯例，纸质版本上柜销售一段时间后，中注协网站上会发布准则正文的PDF版本。但指南是不会发布官方电子版的。